---
title: "Relatório final do curso \"R para Ciência de Dados II\""
author: "Maria Elisa Rocha Couto Gomes"
output: 
    prettydoc::html_pretty:
      theme: hpstr
      highlight: github  
---

Antes de responder às perguntas propostas, é necessário, primeiramente, conectar este projeto ao GitHub e, em segundo lugar, importar os bancos de dados a serem utilizados durante a elaboração deste relatório.


```{r eval=FALSE, include=FALSE}

# Conectando o GitHub

library(usethis)
use_git()
use_github()


```

```{r eval=FALSE, include=FALSE}

# Importando os bancos de dados a serem utilizados

remotes::install_github("curso-r/basesCursoR", force = TRUE)

```

```{r}

imdb_completa <- basesCursoR::pegar_base("imdb_completa")
imdb_pessoas <- basesCursoR::pegar_base("imdb_pessoas")
imdb_avaliacoes <- basesCursoR::pegar_base("imdb_avaliacoes")

```

```{r eval=FALSE, include=FALSE}

# Salvando os bancos de dados originais

library(writexl)
write.csv2(imdb, "data_raw/imdb_completa.csv")
write.csv2(imdb_avaliacoes, "data_raw/imdb_avaliacoes.csv")
write.csv2(imdb_pessoas, "data_raw/imdb_pessoas.csv")

# Salvando os bancos de dados em formato rds

library(readr)
write_rds(imdb_completa, "data/imdb_completa.rds")
write_rds(imdb_avaliacoes, "data/imdb_avaliacoes.rds")
write_rds(imdb_pessoas, "data/imdb_pessoas.rds")

```

Agora sim, responderei às perguntas.

1. Qual o mês do ano com o maior númedo de filmes? E o dia do ano?

```{r echo=TRUE}

# Carregando os pacotes necessários para responder à pergunta:

library(tidyverse)
library(dplyr)
library(forcats)
library(lubridate)
library(knitr)
library(tibble)

# Verificando qual mês teve o maior número de filmes: 

recorde_filme_mes <- imdb_completa %>%
  mutate(data_config = as.Date(ymd(data_lancamento))) %>%
  mutate(mês = month(data_config)) %>% 
  filter(across(c(mês, ano), ~ !is.na(.))) %>% 
  mutate(mês_ano = paste(mês, ano, sep = "/")) %>% 
  group_by(mês_ano) %>% 
  mutate(n_filmes = n_distinct(titulo)) %>% 
  ungroup() %>% 
  nest_by(mês_ano, n_filmes) %>% 
  arrange(desc(n_filmes)) %>% 
  head(1) %>% 
  mutate(pos = 1) %>% 
  select('Posição' = pos, 'Mês/Ano' = mês_ano, 'Número de lançamentos' = n_filmes) %>%
  kable()

recorde_filme_mes

# Verificando qual dia teve o maior número de filmes:
  
recorde_filme_dia <- imdb_completa %>% 
  mutate(data_config = as.Date(ymd(data_lancamento))) %>%  
  mutate(mês = month(data_config)) %>% 
  mutate(dia = day(data_config)) %>% 
  filter(across(c(dia, mês, ano), ~ !is.na(.))) %>% 
  mutate(dia_mês_ano = paste(dia, mês, ano, sep = "/")) %>% 
  group_by(dia_mês_ano) %>% 
  mutate(n_filmes = n_distinct(titulo)) %>% 
  ungroup() %>% 
  nest_by(dia_mês_ano, n_filmes) %>% 
  arrange(desc(n_filmes)) %>% 
  head(1) %>% 
  mutate(pos = 1) %>% 
  select('Posição' = pos, 'Dia/Mês/Ano' = dia_mês_ano, 'Número de Lançamentos' = n_filmes) %>% 
  kable()

recorde_filme_dia

```

2. Qual o top 5 países com mais filmes na base?

```{r}

# Identificando o top 5 países com mais filmes na base IMDB:

top_paises_filmes <- imdb_completa %>%
  filter(!is.na(pais)) %>% 
  mutate(pais_nova = str_split(pais, ", ")) %>% 
  unnest(pais_nova) %>% 
  group_by(pais_nova) %>% 
  mutate(n_filmes_pais = n_distinct(titulo)) %>%
  ungroup() %>% 
  nest_by(pais_nova, n_filmes_pais) %>% 
  arrange(desc(n_filmes_pais)) %>% 
  head(5) %>% 
  rowid_to_column(var = "pos") %>% 
  select('Posição' = pos, 'País' = pais_nova, 'Número de filmes' = n_filmes_pais) %>% 
  kable()

top_paises_filmes

```

3. Liste todas as moedas que aparecem nas colunas `orcamento` e `receita` da base `imdb_completa`.

```{r}

# Carregando pacotes que utilizarei para responder a esta pergunta:

library(stringr)
library(readr)
library(readxl)

# Identificando quais são as moedas dos orçamentos e das receitas dos filmes contidos na base IMDB:

moedas_receita_orcamento <- imdb_completa %>% 
  filter(across(c(orcamento, receita), ~!is.na(.))) %>% 
  summarise(across(
    .cols = c(orcamento, receita),
    .fns = ~ str_extract((.x), pattern = c("^.[[:blank:][:digit:]]", "\\X+?[[:blank:][:digit:]]")))) %>% 
  filter(across(c(orcamento, receita), ~!is.na(.))) %>% 
  summarise(across(
    .cols = c(orcamento, receita),
    .fns = ~ str_replace_all((.x), pattern = " ", "")))

# Importando banco de dados que contém mais informações sobre as moedas que foram identificadas:

lista_moedas <- read_excel("data_raw/lista_moedas.xlsx",
    na = c("Nenhum", "none"))
View(lista_moedas)

# Listando as moedas dos orçamentos dos filmes contidos na base IMDB:
  
moedas_orcamento <- moedas_receita_orcamento %>%
  nest_by(orcamento) %>% 
  mutate(orcamento = case_when(
    orcamento == "$" ~ "USD",
    TRUE ~ as.character(as.character(orcamento)))) %>% 
  left_join(lista_moedas, by = "orcamento", copy = TRUE) %>% 
  select('Código das moedas dos orçamentos dos filmes' = orcamento, 'Nome da moeda' = nome) %>% 
  kable()

moedas_orcamento

# Listando as moedas das receitas dos filmes contidos na base IMDB:
  
moedas_receita <- moedas_receita_orcamento %>%
  nest_by(receita) %>% 
  mutate(receita = case_when(
    receita == "$" ~ "USD",
    TRUE ~ as.character(as.character(receita)))) %>% 
  left_join(lista_moedas, by = "receita", copy = TRUE) %>% 
  select('Código das moedas das receitas dos filmes' = receita, 'Nome da moeda' = nome) %>% 
  kable()

moedas_receita

```

4. Considerando apenas orçamentos e receitas em dólar ($), qual o gênero com maior lucro? E com maior nota média?

```{r}

# Identificando qual é o gênero do filme que teve o maior lucro

genero_maior_lucro <- imdb_completa %>% 
  filter(across(c(orcamento, receita), ~!is.na(.), ~ str_detect((.x), pattern = "^.[[:blank:][:digit:]]"))) %>% 
  mutate(across(
    .cols = c(orcamento, receita),
    .fns = c(~ str_extract((.x), pattern = ".[[:digit:]]+!*")))) %>% 
  mutate(across(
    .cols = c(orcamento_1, receita_1),
    .fns = ~ as.numeric(.x))) %>%
  mutate(lucro = receita_1 - orcamento_1) %>%
  filter(across(c(genero, lucro), ~!is.na(.))) %>% 
  mutate(genero = str_split(genero, ", ")) %>% 
  unnest(genero) %>%
  nest_by(titulo, genero, lucro) %>% 
  arrange(desc(lucro)) %>% 
  head(1, lucro) %>% 
  select("Título"= titulo, "Gênero" = genero, "Lucro" = lucro) %>% 
  kable()

genero_maior_lucro


# Identificando qual é o gênero do filme que obteve a maior nota média

genero_maior_nota <- imdb_completa %>% 
  left_join(imdb_avaliacoes, by = "id_filme", copy = TRUE) %>% 
  filter(across(c(genero, nota_media), ~!is.na(.))) %>% 
  mutate(genero = str_split(genero, ", ")) %>% 
  unnest(genero) %>% 
  nest_by(titulo, genero, nota_media) %>% 
  arrange(desc(nota_media)) %>% 
  head(1, nota_media) %>% 
  select('Título' = titulo, 'Gênero' = genero, 'Nota média' = nota_media) %>% 
  kable()

genero_maior_nota

```

5. Dentre os filmes na base `imdb_completa`, escolha o seu favorito. Então faça os itens a seguir:

a) Quem dirigiu o filme? Faça uma ficha dessa pessoa: idade (hoje em dia ou data de falecimento), onde nasceu, quantos filmes já dirigiu, qual o lucro médio dos filmes que dirigiu (considerando apenas valores em dólar) e outras informações que achar interessante (base `imdb_pessoas`).

```{r}

# Verificando qual é o nome do diretor do filme

hair_nome_direcao <- imdb_completa %>% 
  filter(str_detect(titulo, pattern = "Hair$")) %>% 
  select('Nome do diretor(a)' = direcao)

hair_nome_direcao

# Calculando a idade que o diretor de "Hair" tinha quando faleceu

milos_idade_falecimento <- imdb_pessoas %>% 
  filter(str_detect(nome, pattern = "Milos Forman")) %>%
  mutate(across(
    .cols = c(data_nascimento, data_falecimento),
    .fns = ~ as.Date(ymd(.)))) %>% 
  mutate(idade_falecimento = as.period(data_falecimento - data_nascimento)/years(1))

# Calculando quantos filmes, além de "Hair", ele dirigiu

milos_n_filmes <- imdb_completa %>% 
  filter(str_detect(direcao, pattern = "Milos Forman")) %>% 
  filter(str_detect(titulo, pattern = "Hair$", negate = TRUE)) %>% 
  summarise(n_filmes = n_distinct(titulo))

# Calculando os lucros médios dos filmes dirigidos por Milos Forman

milos_lucro_medio <- imdb_completa %>% 
  filter(str_detect(direcao, pattern = "Milos Forman")) %>% 
  filter(across(c(receita, orcamento), ~!is.na(.), str_detect((.x), pattern = "^.[[:blank:][:digit:]]"))) %>% 
  mutate(across(
         .cols = c(orcamento, receita),
         .fns = ~ (str_extract((.x), pattern = ".[[:digit:]]+!*")))) %>% 
  mutate(across(
    .cols = c(orcamento, receita),
    .fns = ~ as.numeric(.x))) %>% 
  mutate(lucro = receita - orcamento) %>% 
  summarise(lucro_medio = mean(lucro))

# Calculando a frequência relativa de cada um dos gêneros dos filmes que Milos Forman dirigiu

milos_generos_freq <- imdb_completa %>% 
  filter(str_detect(direcao, pattern = "Milos Forman")) %>% 
  mutate(genero = str_split(genero, pattern = ", ")) %>%   unnest(genero) %>% 
  group_by(genero) %>% 
  summarise(n = n(), na.rm = TRUE) %>% 
  mutate(freq_genero = n/sum(n)) %>% 
  mutate(freq_genero = freq_genero*100) %>% 
  mutate(freq_genero = round(freq_genero, 2)) %>% 
  arrange(desc(freq_genero)) %>% 
  select('Gênero' = genero, 'Frequência relativa' = freq_genero) %>% 
  kable()
  

```

b) Qual a posição desse filme no ranking de notas do IMDB? E no ranking de lucro (considerando apenas valores em dólar)?

```{r}

# Calculando a posição de "Hair" no ranking de notas do IMDB

posicao_nota_hair <- imdb_completa %>% 
 left_join(imdb_avaliacoes, by = "id_filme", copy = TRUE) %>% 
  group_by(nota_media) %>% 
  arrange(desc(nota_media)) %>% 
  rowid_to_column(var = "pos") %>%
  filter(str_detect(titulo, pattern = "Hair$")) %>% 
  select('Filme' = titulo, 'Nota média' = nota_media, 'Posição' = pos) %>% 
  kable()

posicao_nota_hair

# Calculando a posição de "Hair" no ranking de notas do IMDB
  
posicao_lucro_hair <- imdb_completa %>% 
  filter(across(c(receita, orcamento), ~!is.na(.), str_detect((.x), pattern = "^.[[:blank:][:digit:]]"))) %>% 
  mutate(across(
         .cols = c(orcamento, receita),
         .fns = ~ (str_extract((.x), pattern = ".[[:digit:]]+!*")))) %>% 
  mutate(across(
    .cols = c(orcamento, receita),
    .fns = ~ as.numeric(.x))) %>% 
  mutate(lucro = receita - orcamento) %>% 
  group_by(lucro) %>% 
  arrange(desc(lucro)) %>% 
  rowid_to_column(var = "pos") %>% 
  filter(str_detect(titulo, "Hair$")) %>% 
  select("Filme" = titulo, "Lucro" = lucro, "Posição" = pos) %>% 
  kable()

posicao_lucro_hair


```

c) Em que dia esse filme foi lançado? E dia da semana? Algum outro filme foi lançado no mesmo dia? Quantos anos você tinha nesse dia?

```{r}

# Data de lançamento do filme hair

data_lancamento_hair <- imdb_completa %>% 
  filter(str_detect(titulo, pattern = "Hair$")) %>% 
  summarise(data_lancamento = as.Date(ymd(data_lancamento))) 

data_lancamento_hair

# Outros filmes que foram lançados no mesmo dia

outros_filmes_lancados <- imdb_completa %>% 
  filter(str_detect(titulo, pattern = "Hair$", negate = TRUE)) %>% 
  filter(str_detect(data_lancamento, pattern = "1979-05-16"))

outros_filmes_lancados

# Calculando a minha idade quando o filme foi lançado

minha_idade <- imdb_completa %>% 
  filter(str_detect(titulo, pattern = "Hair$")) %>% 
  mutate(data_lancamento = as.Date(ymd(data_lancamento)))  %>% 
  summarise(minha_idade = as.period(data_lancamento - as.Date(dmy("05 nov 1997")))/years(1))

minha_idade

```

d) Faça um gráfico representando a distribuição da nota atribuída a esse filme por idade (base `imdb_avaliacoes`).

```{r}

# Carregando os pacotes que irei utilizar para elaborar este gráfico:

library(ggplot2)

# Extraindo o ID do filme para poder identificá-lo na base das avaliações:

id_hair <- imdb_completa %>% 
  filter(str_detect(titulo, pattern = "Hair$")) %>% 
  select(id_filme)
  
id_hair

# Gráfico das avaliações por idade

avaliacoes_idade_hair <- imdb_avaliacoes %>% 
  filter(str_detect(id_filme, pattern = "tt0079261")) 

avaliacoes_idade_hair

```

